臺灣高雄地方法院刑事判決　　　　　　　　　　　　九十一年度易字第三七○二號
　　公　訴　人　臺灣高雄地方法院檢察署檢察官
　　被　　　告　甲○○
右列被告因竊盜案件，經檢察官聲請以簡易判決處刑（九十一年度偵字第二一○六七
號），本院高雄簡易庭認為不得逕以簡易判決處刑（九十一年度簡字第八八四號），
移由本院依通常程序審理，本院判決如左：
    主  文
甲○○攜帶兇器竊盜未遂，累犯，處有期徒刑陸月，如易科罰金，以佰元折算壹日
。扣案之Ｔ型扳手壹支沒收之。
    事  實
一、甲○○前曾於民國八十九年間，因犯強盜罪，經本院以八十九年度訴字第九二一
    號刑事判決判處有期徒刑八月確定，並於九十年十二月一日執行完畢，猶仍不知
    悔改，復意圖為自己不法之所有，於九十一年九月十九日晚間九時五分許，在高
    雄市苓雅區○○○街九十號前，攜帶客觀上足以危害人生命、身體具有危險性可
    供兇器使用之Ｔ型扳手一支，見蘇雍盛所有牌照號碼ＸＸＶ—四八一號重型機車
    （山葉廠牌，黑色，引擎號碼︰四ＵＦ—六一三四八九號）一部，有機可乘，遂
    手持上開Ｔ型扳手破壞電門鎖頭，正欲啟動引擎之際，旋為蘇雍盛之父乙○○發
    覺報警，即於是日夜間九時八分許，為警當場逮獲而未遂，並扣得上開Ｔ型板手
    一支。
二、案經高雄市政府警察局苓雅分局報告臺灣高雄地方法院檢察署檢察官偵查起訴。
    理  由
壹、程序方面︰
一、按檢察官聲請以簡易判決處刑之案件，經法院認為有第四百五十一條之一第四項
    但書之情形者，應適用通常程序審判之，刑事訴訟法第四百五十二條定有明文；
    又同法第四百五十一條之一第四項但書所列情形則為︰被告所犯之罪不合第四百
    四十九條所定得以簡易判決處刑之案件者；法院認定之犯罪事實顯然與檢察官據
    以求處罪刑之事實不符，或於審判中發現其他裁判上一罪之犯罪事實，足認檢察
    官之求刑顯不適當者；法院於審理後，認應為無罪、免訴、不受理或管轄錯誤判
    決之諭知者；檢察官之請求顯有不當或顯失公平者，合先敘明。
二、本院高雄簡易庭經審視全部卷證資料，認有下列不得逕以簡易判決處刑程序進行
    之情形，茲析述如次︰
  (一)被告甲○○前曾於八十四年間，因違反麻醉藥品管理條例案件，經本院於八十五
    年五月二十四日判處有期徒刑五月確定，並於八十五年十二月二十五日執行完畢
    ；又於八十九年間，因犯竊盜罪，經本院以八十九年度訴字第九二一號刑事判決
    判處有期徒刑八月確定，嗣於九十年十二月一日執行完畢，此有臺灣高雄地方法
    院檢察署刑案資料查註紀錄表、臺灣高等法院被告全國前案紀錄表及本院被告院
    內索引卡紀錄表各乙紙在卷可按。詎仍不知悔改，復於九十一年九月十九日夜間
    ，攜帶客觀上得以危害人生命、身體可供兇器使用之Ｔ型扳手一支竊得重型機車
    一部，自係前受有期徒刑執行完畢，於五年以內再犯本案最重本刑為有期徒刑以
    上之罪，為累犯，應依刑法第四十七條之規定，加重其刑。
  (二)又按刑法第三百二十一條第一項第三款之攜帶兇器竊盜，乃處六月以上五年以下
    有期徒刑之罪，而被告既係累犯，已如前述，本案顯不得逕以簡易判決處刑為之
    甚明。
貳、實體方面︰
一、右揭事實，業據被告甲○○於警詢、偵查及本院審理中均坦承不諱，核與證人乙
    ○○於警詢中所供證情節相符，並有扣押筆錄、查獲照片四幀及被害人之父乙○
    ○立具之贓物認領保管收據在卷在卷可稽，足認被告前揭自白與事實相符，堪認
    為真實。是本案事證已臻明確，被告犯行洵堪認定，應予依法論科。
二、查扣案之Ｔ型扳手一支，質地堅硬，尖端銳利，顯係客觀上足以危害人生命、身
    體而具有危險性之兇器，且行竊時祇需攜帶兇器為已足，不以初有行兇之意圖為
    必要，是被告攜帶Ｔ型扳手實施竊盜重型機車之行為，惟僅將該支Ｔ型扳手插進
    電門鎖頭並將之破壞，尚未將該部重型機車置於渠實力管領支配之下，即為被害
    人之父乙○○發覺而報警查獲，渠等加重竊盜犯罪尚屬未遂，核被告所為，係犯
    刑法第三百二十一條第二項、第一項第三款攜帶兇器竊盜之加重竊盜未遂罪。公
    訴人認被告應論以刑法第三百二十一條第一項第三款之加重竊盜既遂罪，固非無
    見，然被告僅手持上開Ｔ型扳手破壞電門鎖頭，正欲啟動引擎之際，旋為被害人
    蘇雍盛之父乙○○發覺報警，即於是日夜間九時八分許，為警當場逮獲而未遂，
    業據證人乙○○於警詢中供證綦詳，是公訴人此部分引據容有誤會，附此敘明。
    被告前曾於八十九年間，因犯加強竊盜罪，經本院以八十九年度訴字第九二一號
    刑事判決判處有期徒刑八月確定，並於九十年十二月一日執行完畢，此有臺灣高
    雄地方法院檢察署刑案資料查註紀錄表、臺灣高等法院被告全國前案紀錄表及本
    院被告院內索引卡紀錄表各乙份在卷可按，渠前受有期徒刑執行完畢，於五年以
    內再犯本案最重本刑為有期徒刑以上之罪，為累犯，應依刑法第四十七條之規定
    ，加重其刑；被告雖以著手加重竊盜行為之實施而未果，悉如前述，渠加重竊盜
    犯罪尚屬未遂，爰依刑法第二十六條之規定，按既遂犯之刑減輕之，並依法先加
    後減之。爰審酌被告甫因犯加重竊盜罪而執行有期徒刑八月完畢未久，又因自己
    機車被撞壞而心生歹念，再度罹犯本案，難認前曾受有期徒刑之執行，已收矯正
    之效果，正值青年時期，不思循合法正當途徑獲致財富，竟心存僥倖再度犯案，
    本應從重量刑，以儆效尤，惟姑念及渠犯罪後坦承犯情，態度良好，又渠之犯罪
    手段、方法、情節及所生危害程度尚非屬重大，而渠之父親李龍山目前因中風臥
    病在床，亟待被告照護，有高雄市政府警察局保安警察大隊拘提報告書乙紙附卷
    供參，且目前在渠鳳山表哥所經營之廣告社工作，業據被告供明在卷，應有從事
    正當工作，希冀被告經此次刑之宣告，當應知所警惕，俾免再蹈法網，徒增父母
    負擔等一切情狀，量處如主文所示之刑，並諭知易科罰金之折算標準。至扣案之
    Ｔ型扳手一支乃被告所有，業據被告供明屬實在卷，且係供渠加重竊盜犯罪所用
    之物，爰依刑法第三十八條第一項第二款之規定，併予宣告沒收。
據上論斷，應依刑事訴訟法第二百九十九條第一項前段，刑法第三百二十一條第一項
第三款、第二項、第四十七條、第二十六條、第三十八條第一項第二款，罰金罰鍰提
高標準條例第二條，判決如主文。
本案經檢察官陳正達到庭執行職務。
中      華      民      國    九十一    年     十二     月    三十一    日
                                  臺灣高雄地方法院刑事第二庭
                                      法  官    劉定安
右正本證明與原本無異。
如不服本判決，應於判決送達後十日內，向本院提出上訴狀。
                                      書記官    蔡莉娟
中    華    民    國      九十二      年      一      月      一      日
附錄本案論罪科刑法條全文︰
刑法第三百二十一條第一項第三款
中華民國刑法第三百二十一條
犯竊盜罪而有左列情形之一者，處六月以上、五年以下有期徒刑：
一  於夜間侵入住宅或有人居住之建築物、船艦或隱匿其內而犯之者。
二  毀越門扇、牆垣或其他安全設備而犯之者。
三  攜帶兇器而犯之者。
四  結夥三人以上而犯之者。
五  乘火災、水災或其他災害之際而犯之者。
六  在車站或埠頭而犯之者。
前項之未遂犯罰之。
